臺灣臺南地方法院刑事判決
111年度交易字第366號
公  訴  人  臺灣臺南地方檢察署檢察官
被      告  劉慶龍



上列被告因公共危險案件，經檢察官提起公訴（111年度偵字第6
648號），被告於準備程序中就犯罪事實為有罪之陳述，本院以
簡式審判程序進行審判，判決如下：
    主  文
劉慶龍犯駕駛動力交通工具而吐氣所含酒精濃度達每公升零點二
五毫克以上之罪，處有期徒刑壹年。 
    事實及理由
一、被告所犯係死刑、無期徒刑、最輕本刑為3年以上有期徒刑
    以外之罪，其於準備程序中就前揭被訴事實為有罪之陳述，
    經法官告知簡式審判程序之旨，並聽取其與公訴人之意見後
    ，本院裁定進行簡式審判程序，合先敘明。
二、本件犯罪事實及證據，均引用檢察官起訴書之記載（如附件
    ），並就證據部分增列：「被告於本院審理時之自白」。
三、核被告所為，係犯刑法第185條之3第1項第1款之不能安全駕
    駛動力交通工具罪。又被告前因公共危險案件，經法院各判
    處有期徒刑6月、8月確定，2案接續執行於民國110年3月23
    日執行完畢（卷附前科表），被告於徒刑執行完畢後，5年
    內故意再犯本件有期徒刑以上之罪，檢察官於本院審理時，
    主張被告就本案所犯之罪為累犯，且為被告當庭所供承，應
    堪採認。至於檢察官雖主張應加重其刑，然檢察官未舉具體
    事由，且本院審酌構成累犯之前科素行資料，已列為量刑審
    酌之事由，對被告所負罪責予以評價，並無再重複依累犯評
    價加重之必要(重複評價禁止原則）。爰審酌被告已有多次
    酒後駕車前科紀錄（本院109年度交易字第109號判處有期徒
    刑8月確定），明知酒精成分對人之意識、控制能力具有不
    良影響，超量飲酒後會導致對週遭事務之辨識及反應能力較
    平常狀況薄弱，因而酒後駕車在道路上行駛，對一般往來之
    公眾及駕駛人自身皆具有高度危險性，竟仍酒後騎乘電動自
    行車，嗣經警攔查測得呼氣酒精濃度達每公升1.91毫克，漠
    視自己及公眾行之安全，自屬可議，惟念其未造成他人傷亡
    或車輛毀損等一切情狀，量處如主文所示之刑。
據上論斷，應依刑事訴訟法第273條之1第1項、第299條第1項前
段、第310條之2、第454條第2項，刑法第185條之3第1項第1款，
刑法施行法第1條之1，判決如主文。 　　
本案經檢察官陳奕翔提起公訴，檢察官蘇聖涵到庭執行職務。
中　　華　　民　　國　　111 　年　　6 　　月　　23　　日
　　　　　　　　　刑事第八庭    法　官　郭瓊徽
以上正本證明與原本無異。
如不服本判決應於收受本判決後20日內向本院提出上訴書狀，並
應敘述具體理由。其未敘述上訴理由者，應於上訴期間屆滿後20
日內向本院補提理由書狀（均須按他造當事人之人數附繕本）「
切勿逕送上級法院」。 
                                書記官  王珮君
中　　華　　民　　國　　111 　年　　6 　　月　　23　　日
附錄
中華民國刑法第185條之3第1項
駕駛動力交通工具而有下列情形之一者，處3年以下有期徒刑，
得併科30萬元以下罰金：
一、吐氣所含酒精濃度達每公升零點二五毫克或血液中酒精濃度
    達百分之零點零五以上。
二、有前款以外之其他情事足認服用酒類或其他相類之物，致不
    能安全駕駛。
三、服用毒品、麻醉藥品或其他相類之物，致不能安全駕駛。
附件：
臺灣臺南地方檢察署檢察官起訴書
                                     111年度偵字第6648號
　　被　　　告　劉慶龍　男　46歲（民國00年0月0日生）
　　　　　　　　　　　　住○○市○○區○○里00鄰○○街
　　　　　　　　　　　　000巷0號
　　　　　　　　　　　　國民身分證統一編號：Z000000000號
上列被告因公共危險案件，已經偵查終結，認應提起公訴，茲將
犯罪事實及證據並所犯法條分敘如下：
　　　　犯罪事實
一、劉慶龍前因酒後駕車之公共危險案件，經臺灣臺南地方法院
    以108年度交易字第591號判處有期徒刑6月確定；復因酒後駕
    車之公共危險案件，經同法院以109年度交易字第109號判處有
    期徒刑8月確定，上開兩案接續執行，於民國110年2月26日
    縮短其刑假釋出監，並於110年3月23日保護管束期滿未經撤
    銷，視為執行完畢。詎猶不知悛悔，於111年3月7日7時許，
    在臺南市永康區復興路上之友人住處內飲用米酒4至5瓶後，
    明知飲酒後吐氣所含酒精濃度達每公升0.25毫克以上，不得
    駕駛動力交通工具，仍於飲酒後未待酒精消退，基於酒後駕
    車致交通公共危險之故意，於同日15時30分許自該處騎乘電
    動自行車上路，嗣於同日17時許行經臺南市永康區復興路24
    6巷11弄口時，因行車不穩為警盤查攔檢，復因其身上酒氣
    濃厚，為警於同日17時5分施以酒測，測得其吐氣所含酒精
    濃度為每公升1.91毫克，始悉上情。
二、案經臺南市政府警察局永康分局報告偵辦。
　　　　證據並所犯法條
一、上揭犯罪事實，業據被告劉慶龍於警詢及偵查中均坦承不諱
    ，復有酒精測定紀錄表、臺南市政府警察局舉發違反道路交
    通管理事件通知單、呼氣酒精測試器檢定合格證書各乙份附
    卷足憑，足徵被告前揭自白應與事實相符，其犯嫌應堪認定
    。
二、核被告所為，係犯刑法第185條之3第1項第1款之駕駛動力交
    通工具吐氣所含酒精濃度達每公升0.25毫克以上之罪嫌。又
    被告曾有如犯罪事實欄所載之論罪科刑及執行完畢情形，有全
    國刑案資料查註表1份在卷足參，其前受有期徒刑執行完畢後，
    5年以內故意再犯本件有期徒刑以上之罪，為累犯，請依刑法
    第47條第1項規定及司法院釋字第775號解釋意旨裁量是否加
    重最低本刑。
三、依刑事訴訟法第251條第1項提起公訴。
　　此　致
臺灣臺南地方法院
中　　華　　民　　國　 111　　年　　3 　　月　　16　　日
                              檢 察 官 　陳奕翔
本件證明與原本無異
中　　華　　民　　國　 111　　年　　3 　　月　　23　　日
                              書 記 官   陳耀章
所犯法條：
中華民國刑法第185條之3
駕駛動力交通工具而有下列情形之一者，處 3 年以下有期徒刑
，得併科 30 萬元以下罰金：
一、吐氣所含酒精濃度達每公升零點二五毫克或血液中酒精濃度
    達百分之零點零五以上。
二、有前款以外之其他情事足認服用酒類或其他相類之物，致不
    能安全駕駛。
三、服用毒品、麻醉藥品或其他相類之物，致不能安全駕駛。
因而致人於死者，處 3 年以上 10 年以下有期徒刑，得併科 2
百萬元以下罰金；致重傷者，處 1 年以上 7 年以下有期徒刑，
得併科 1 百萬元以下罰金。
曾犯本條或陸海空軍刑法第 54 條之罪，經有罪判決確定或經緩
起訴處分確定，於十年內再犯第 1 項之罪因而致人於死者，處
無期徒刑或 5 年以上有期徒刑，得併科 3 百萬元以下罰金；致
重傷者，處 3 年以上 10 年以下有期徒刑，得併科 2 百萬元以
下罰金。